最高法院刑事判決            一○○年度台上字第四九五○號
上  訴  人  簡志青
上列上訴人因違反毒品危害防制條例案件，不服台灣高等法院中
華民國一○○年六月二十九日第二審判決（一○○年度上訴一八
三九號，起訴案號：台灣台北地方法院檢察署一○○年度偵字第
二四一一、四一二九、五○六二、五○六三、六八七四、七○三
八、八四四九號），提起上訴，本院判決如下：
    主  文
上訴駁回。
    理  由
按刑事訴訟法第三百七十七條規定，上訴於第三審法院，非以判
決違背法令為理由，不得為之。是提起第三審上訴，應以原判決
違背法令為理由，係屬法定要件。如果上訴理由書狀並未依據卷
內訴訟資料，具體指摘原判決不適用何種法則或如何適用不當，
或所指摘原判決違法情事，顯與法律規定得為第三審上訴理由之
違法情形，不相適合時，均應認其上訴為違背法律上之程式，予
以駁回。上訴人簡志青上訴意旨略以：上訴人戶籍設於宜蘭縣五
結鄉○○路二十四號，入監執行前之住居所在新北市○○區○○
路三四二巷五號四樓，因另案自民國九十九年十二月九日起在法
務部矯正署宜蘭監獄執行，並於一○○年四月十五日借提暫押於
新北市土城區之法務部矯正署台北看守所，嗣於一○○年五月三
日因提起公訴而繫屬第一審時，亦未羈押，而上訴人之犯罪地分
別在新北市土城區、新莊區、林口區、汐止區等地，本件應屬台
灣板橋地方法院管轄，原審未為詳查，自有未合云云。惟查，本
件原判決以依起訴書犯罪事實欄之內容及相關卷證資料，上訴人
於原判決附表所示之時間及地點，分別販賣、轉讓第二級毒品予
陳益哲、黃維論、許金華，從形式上觀之，均係數人同時在同一
處所各別犯罪。而黃維論、陳益哲、許金華業經台灣台北地方法
院檢察署檢察官於一○○年四月二十五日以該署一○○年度偵字
第二四一一、四一二九、五○六二、五○六三、六八七四、七○
三八、八四四九號，及同署一○○年度毒偵字第五四七、六二七
、八四五、八四六、一三○九號提起公訴，且由第一審以一○○
年度訴字第五二四號案件審理。本件上訴人販賣第二級毒品、轉
讓第二級毒品等罪案件，既與黃維論等人所犯案件具有刑事訴訟
法第七條第三款「數人同時在同一處所各別犯罪」之相牽連關係
，檢察官併將上訴人與陳益哲、黃維論、許金華向台灣台北地方
法院提起公訴，並無不合。因而撤銷第一審之判決，並諭知發回
台灣台北地方法院。已詳敘其理由。上訴人置原判決所為之明確
說明於不顧，徒以自己之說詞，以本件應由台灣板橋地方法院管
轄為由，指摘原判決違法，自非適法之第三審上訴理由。綜上說
明，應認其上訴違背法律上之程式，予以駁回。
據上論結，應依刑事訴訟法第三百九十五條前段，判決如主文。
中    華    民    國  一○○  年    九    月    八    日
                      最高法院刑事第九庭
                          審判長法官  黃  一  鑫  
                                法官  張  春  福  
                                法官  林  勤  純  
                                法官  李  錦  樑  
                                法官  宋  明  中  
本件正本證明與原本無異
                                      書  記  官  
中    華    民    國  一○○  年    九    月   十六   日
                                                     m